【裁判字號】    97,醫訴,8
【裁判日期】    990623
【裁判案由】    違反醫師法等
【裁判全文】
臺灣臺北地方法院刑事判決               97年度醫訴字第8號
公  訴  人  臺灣臺北地方法院檢察署檢察官
被      告  子○○
選任辯護人  劉岱音律師
            陳建三律師
            許文彬律師
上列被告因違反醫師法等案件，經檢察官提起公訴（96年度偵字
第25524號），本院判決如下：
    主  文
子○○連續意圖為自己不法之所有，以詐術使人將本人之物交付
，處有期徒刑壹年貳月，減為有期徒刑柒月。扣案之如附表二編
號一之2、4-10、編號二、三、四等物沒收（附表一編號1-14部
分）;又犯如附表一編號15至29所示之罪，各處如附表一編號15
至29主文欄所示之刑及從刑。應執行有期徒刑壹年陸月、拘役壹
佰貳拾日，拘役刑部分如易科罰金，以新臺幣壹仟元折算壹日。
扣案之附表二編號一之2、4-10、編號二、三、四等物所示之物
沒收。
    事  實
一、子○○於臺北市○○區○○路3段247號9樓設立森林森服務
    中心，對不特定民眾提供命理諮詢服務。其明知自己於國內
    所取得之最高學歷僅為延平中學附設補校高級部普通科畢業
    ，未曾接受國內正規之大學以上及醫學方面教育並取得學位
    ，亦未曾出國接受正規大學以上之教育。竟基於意圖為自己
    不法之所有概括犯意，對外自稱博士，利用舉辦說明會、出
    版書籍、設立網站等方式，宣稱透過「八字食物開運」法，
    可為民眾治療身體疾病及解決疑難雜症，以及其所提供之成
    分不明代號G.S.O之「人參種子油」係以自拿大天然人蔘為
    原料，並於上開網頁資料上登載「人參種子油」可於:嬰兒
    難照顧且夜啼;小孩好動、常生病、上課不專心;國中時期叛
    逆;高中生腦力不集中、青春痘;成年人戀愛失敗、人緣不好
    ; 婚姻不順;孕婦天天吃生產順利，不容易產生妊娠紋，剖
    腹生產疤痕會消失;中年人吃不易衰老，忙碌不易累，身心
    會快樂;老年人吃不易中風也不易衰老;天天吃事業如意，領
    導群倫，每天吃人人對您仰望羨慕;長期吃終身不易老化，
    一生福祿全等情形使用及療效之不實內容，使如附表一編號
    1-14所示之民眾Ａ○○○等人，誤信其有治療疾病之能力，
    以每次新臺幣（下同）3,500元之代價，分別於如附表一編
    號1-14所示之時間至上開森林森服務中心求診，子○○為取
    信於求診之人，先簡單詢問求診人求診原因，再佯將手指放
    置在求診民眾腕部3、5秒鐘後，使求診民眾誤信其與一般中
    醫師一樣，正為其等把脈以了解病情，即建議求診民眾多食
    蔬菜、肉類等食物外，並著手書立黃色「生活諮詢顧問食衣
    住行的建議」單，使求診民眾誤認係醫師開立處方箋為其等
    治病。子○○不論前來之人係問事業、婚姻、減肥、不孕、
    皮膚病、智能障礙、生長遲緩、癌症或任何其他身體上之疾
    病等，除分別指示其等購買如附表一所示不含西藥成分之非
    管制藥品外，均一律指示求診民眾服用其所提供之上開加拿
    大「人參種子油」，並向求診病患佯稱只要依處方箋服用為
    期數月至數年不等時間後，其疾病情形即可改善，指示求診
    病患持上開建議單向該中心之櫃台人員領取藥物，其後亦可
    再次複診或逕憑上開建議單影本附上現金袋或郵局匯票(抬
    頭為森林森服務中心)，郵寄至上址繼續購買藥物服用，使
    如附表一編號1-14所示Ａ○○○等人陷於錯誤，分別依其指
    示支付如附表一所示之款項，詐得如附表一編號1-14所示之
    財物。其後子○○再於如附表編號15-29所示時間，向如附
    表一編號15-29所示宇○○等求診人，以同一方法，分別詐
    取如附表編號15-29所示財物。嗣因宇○○依子○○指示讓
    其子地○○服用1年之藥物後，其子地○○之病情並未獲得
    改善，始發覺受騙，向報紙投書，經報紙報導後，內政府警
    政署刑事警察局向本院聲請搜索票後，分別於如附表二所示
    之時間至如附表二所示各址實施搜索，扣得如附表二所示之
    物，始悉上情。
二、案經內政部警政署刑事警察局移送臺灣臺北地方法院檢察署
    檢察官偵查起訴。
    理  由
壹、證據能力事項:
一、證人申○○、丁○○、庚○○、宇○○、壬○○、癸○○於
    偵查中之證詞，業經具結，客觀上復無不可信之情況，且上
    開各證人復於本院審理時到庭具結作證，由被告進行反對詰
    問，其等前於偵查中之證詞，依刑事訴訟法第159條之1第2
    項之規定，自得為證據。
二、按被告以外之人於檢察事務官、司法警察官或司法警察調查
    中所為之陳述，與審判中不符時，其先前之陳述具有較可信
    之特別情況，且為證明犯罪事實存否所必要者，得為證據，
    刑事訴訟法第159條之2定亦有明文。證人玄○○於96年12月
    11日警詢時陳稱:係因夫妻久婚不孕向被告求診等語（參偵
    字第778號卷1第259頁），但其於99年1月27日本院審理時，
    則結證稱:是去找被告算命的云云（參本院卷第195頁）。證
    人玄○○前後之陳述顯非一致。然查，證人玄○○警詢製作
    筆錄之時間距離其向被告求診之時間較接近，且查，算命師
    並非醫學專業人員，在算命時固不乏建議應多吃何類食物，
    或少食、不食何類食物，例如牛肉，但殊無直接提供或販售
    不含西藥成分之非管制藥品或健康食品予前來算命之人，而
    依證人玄○○於警詢及本院審理時均曾作證表示被告曾開立
    處方箋，亦曾提供「人參種子油」，並指示其如何服用，此
    顯非一般算命師所為之行為，是本院認為證人玄○○，於警
    詢所述:係因夫妻久婚不孕向被告求診等語，應較為可信，
    揆諸前開規定，其於警詢時所為之陳述，得為證據。
三、按被告以外之人於審判外之陳述，雖不符刑事訴訟法第159
    條之1至第159條之4之規定，而經當事人於審判程序同意作
    為證據，法院審酌該言詞陳述或書面陳述作成時之情況，認
    為適當者，亦得為證據。當事人、代理人或辯護人於法院調
    查證據時，知有第159條第1項不得為證據之情形，而未於言
    詞辯論終結前聲明異議者，視為有前項之同意。證人丙○○
    、Ａ○○○、戌○○、李俊霖、宙○○、卯○○、戊○○、
    巳○○、Ｂ○○、Ｃ○○、辰○○、己○○、徐鳳謙、乙○○、酉○○、亥○○、辛○○、午○○、天○○等人分別於
    警詢及偵查中所為之陳述，被告均不爭執其證據能力，另本
    院以下判決中所引用之證人王桂萍等人於警詢、偵查中之證
    詞，及書證、物證，並無其他採證違法之情事，且被告均不
    爭執其證據能力，揆諸前開規定，自均有證據能力。
貳、認定本件犯罪事實所依憑之證據及理由:
一、訊據被告子○○固坦承:(1)於臺北市○○區○○路3段247號9
    樓設立森林森服務中心;(2)如附表一所示29人均曾至該中心
    接受其服務，且每次服務完會在黃色的「生活諮詢顧問食衣
    住行的建議」單上書寫建議前來請求服務之民眾服用如附表
    一所示之不含西藥成分之非管制藥品及人參種子油等物，並
    直接提供建議單上所記載之藥品予如附表一所示之民眾，每
    次收取費用為3500元，民眾尚可藉由影印建議單及現金袋，
    郵購上開建議單上所記載之藥品;(3)其在國內所受之最高學
    歷為延平中學附設補校高級部普通科畢業，未曾接受正規大
    學以上或醫學方面之教育，亦未取得國內大學以上之學歷。
    其未曾出國接受正規大學以上之教育等情不諱，惟矢口否認
    有何詐欺之犯行，並辯稱:我研究風水4、50年，算命包括風
    水，及以食物改變一個人的壞運。如附表一所示之人均是來
    算命的，不是來求診的，他們是來問運勢會不會生病，不是
    來治病的。「生活諮詢顧問食衣住行的建議」單不是處方箋
    ，只是對如附表一所示民眾所為之食的建議而已云云。惟查
    :
  (一)被告於臺北市○○區○○路3段247號9樓設立森林森服務中
    心，其在國內所受之最高學歷為延平中學附設補校高級部普
    通科畢業，並未曾接受正規大學以上或醫學方面教育。亦未
    曾出國接受正規大學以上之教育等情，為被告所不爭執，並
    有臺北市私立延平高級中學98年6月2日延中教字第09800006
    900號函在卷（參本院卷第109頁）。是公訴人指被告僅有國
    小畢業之學歷，尚非可採。至於被告未曾出國接受正規的大
    學以上教育，即取得美國太平洋學院之博士學位部分，其取
    得之學歷證件是否真實，前經本院向臺北市松山區戶政事務
    所調取其於69年間辦理教育程度登記時所提出之文件，惟因
    已逾文件保存期限，業經銷燬，已無從調取，亦有該事務所
    98年4月16日北市松戶字第09830330400號函在卷可參（參本
    院卷第81頁）。而質之被告始終無法提出其個人之學歷證明
    文件供本院調查，是其是否確經合法授予博士之學位，亦乏
    證據證明。而依我國教育制度，各級學位須循序取得，被告
    既未受大學以上之教育，依常理其自無可能取得博士之學位
    。
  (二)被告在其所舉辦之說明會、出版書籍、設立之網頁上，均自
    稱博士，且宣稱透過「八字食物開運」法，可為民眾治療身
    體疾病及解決疑難雜症，所提供之G.S.O「人參種子油」係
    以拿大天然人蔘為原料，並於網頁上登載「人參種子油」可
    於:嬰兒難照顧且夜啼;小孩好動、常生病、上課不專心;國
    中時期叛逆;高中生腦力不集中、青春痘;成年人戀愛失敗、
    人緣不好;婚姻不順;孕婦天天吃生產順利，不容易產生妊娠
    紋，剖腹生產疤痕會消失;中年人吃不易衰老，忙碌不易累
    ，身心會快樂;老年人吃不易中風也不易衰老;天天吃事業如
    意，領導群倫，每天吃人人對您仰望羨慕;長期吃終身不易
    老化，一生福祿全等情形使用及療效之內容一節，亦有網頁
    資料在卷（參偵字第778號卷1第44-49頁），及扣案之「子
    ○○博士八字紫微合參之大師親批」資料一批、講座報名資
    料（均置於證物箱編號11-8號箱內）在卷可參。
  (三)如附表一所示證人申○○等29人，係分別因如附表一看診原
    因欄所載之身體疾病，至被告所經營之上開森林森服務中心
    向被告求診，並非前往請被告算命看運勢。被告於簡單詢問
    求診原因後，將手指放置在求診民眾腕部3、5秒鐘後，使求
    診民眾誤信其與一般中醫師一樣，正為其等把脈以了解病情
    後，即建議求診其等應多食蔬菜、肉類等食物，並書立黃色
    「生活諮詢顧問食衣住行的建議」單，指示其等服用建議單
    上所載藥品及「人參種子油」等情:
  (甲)業據以下證人分別作證在案:
  證人申○○於本院審理時結證:朋友介紹說被告是醫師，我
    去被告的診所看。我填一些簡單的基本資料。我跟被告說我
    想要減肥，被告有把脈。之後他開了壹張單子出來，被告說
    照單子上的藥吃，他的單子規定我每天要吃蛋黃，說交給外
    面的小姐，並說配合快的人滿快見效，會減個3、5公斤。現
    場我有聽到人家叫他陳醫師，包含我都是稱呼他陳醫師。收
    費時，小姐說可以給現金，如果以後要繼續吃藥可以劃撥匯
    款或是用寄的等語（參本院卷第135-140頁）
  證人丑○○於本院審理時結證:我看到一本書，說是用生辰
    八字可以改變體質之類的介紹。我覺得自己太胖，所以想說
    去調整一下，看可否變瘦。為調整體質去森林森服務中心一
    、兩次。我一進去櫃台服務人員給我填寫基本資料，有電話
    住址、生辰八字。被告看我的生辰八字，就告訴我只要吃青
    菜、肉就可以，後來被告有開含在嘴巴的維他命、綠色藥丸
    。櫃台小姐跟我收三千五，就給我藥丸等語（參本院卷第
    163-167頁）。
  被害人林碧珍已死亡，其妹即證人丁○○於本院審理時結證
    : 我姊姊林碧珍乳癌，切除後移轉到骨頭。她經常去被告那
    邊，回來都會帶藥回來吃，都是瓶瓶罐罐。一直到林碧珍往
    生那年的過年，我發現林碧珍的肚子漲起來，林碧珍說她有
    去陳老師那裡，陳老師幫忙她弄，她就比較舒服，到了清明
    節，林碧珍肚子就漲的很不舒服，林碧珍送到仁愛醫院時，
    但已經病入膏肓，癌症沒有辦法治了，到仁愛醫院的時候，
    林碧珍還跑去陳老師那邊買藥。「生活諮詢顧問食衣住行的
    建議」單是在我姐姐的東西裡面找到的等語（參本院卷第16
    7頁背面-170頁）
  證人庚○○於本院審理時結證:我以前我做黑手，皮膚有點
    過敏，我有去豐原看皮膚科，看很久沒有效果，所以我上網
    要找看皮膚科，看到森林森服務中心有看皮膚。我將手給被
    告看，被告用眼睛看完，就說要吃要吃蕃薯就可以好、可以
    改善，還拿一瓶藥丸，但是我沒有吃等語（參本院卷第
    189-194頁） 。
  證人玄○○於警詢時證稱:我母親曾去過子○○開設之森林
    森服務中心作命理諮詢，經介紹後，我才到那裡去看診。我
    是於95年4月6日與我先生一同前往，因為我們夫妻久婚不孕
    ，看診時他有開立一張黃色處方箋給我，開立男女個別食用
    之克補處方箋，叫我們自行到藥局購買，另外還有拿Seedoi
    l（人參種子油）搭配服用後可以改善等語（參偵字第778號
    卷1第259至260頁）。
  證人宇○○於本院審理時結證:因為我兒子比較遲緩、容易
    感冒，所以帶我兒子去看診。由子○○看診。就是看臉，把
    手放在腕上1、2秒鐘，子○○說吃藥就好了。就是吃他們的
    食品。之後就去拿藥了。子○○要我兒子吃一年的藥。子○○有寫壹張，1天2次，早晚各3粒。之後就寄現金去他們那
    邊附上處方箋影本，他們寄藥給我等語（參本院99年4月28
    日審判筆錄）。
  證人壬○○本院審理時結證:那時候我臉上有白斑，去那邊
    想看有無什麼治療方式，或是吃什麼東西可已改善。是陳醫
    師（經當庭指認被告）幫我看的。大家都叫陳醫師，因為是
    別人介紹的。被告有開壹張黃色處方箋，告訴我說照他開出
    來的藥服用需要壹個月。被告說是「人參種子油」等語（參
    本院99年4月28日審判筆錄）。
  證人黃○○於本院審理時結證:我開計程車，每天開12個小
    時，我會很累，看到人參種子油，看身體可否改善。醫生（
    當庭指認被告）寫一張單子，說依照單子上所寫的克補鋅、
    種子油、綜合維他命，一天吃一兩次身體可以慢慢改善。「
    人參種子油」是在被告那邊買的，善存、克補、維他命B6是
    在外面藥局買的。1份180粒，有6瓶，我一天吃一粒人參種
    子油，所以可以吃2、3個月，吃完了再去看，我總共去了兩
    次等語（參本院99年4月28日審判筆錄）。
  證人癸○○於警詢時證稱:我於96年6月10日及96年11月份，
    總共去過二次，是因為身體狀況不好，才前往問診。我當時
    一次問診付3500元，但有附送Seedoil「人參種子油」，當
    時子○○開處方箋給我，其處方箋內容為克補鋅1粒、善存1
    粒、VIT6粒、G.S.O3、G.S.O180等語（參偵字第778號卷1第
    157頁）。
  證人寅○○於本院審理時結證:因為那個時候我常常偏頭痛
    ，我跟丑○○說我會頭痛，丑○○介紹我去，她是去看減肥
    ，她有先跟我說這沒有健保，需要自費。她說就是吃一些藥
    丸可以改善，比較特殊的是她說是看生辰八字。我去了兩次
    。小姐請我寫我的名字、生辰八字資料，我有寫到通訊地址
    ，接著就等，等到看在庭的陳醫師，感覺上他是看我的面相
    ，他問我怎麼了，我說我偏頭痛，被告如同一般中醫師，把
    他的手放在我的手腕上，他給我壹張單子，叫我給小姐，小
    姐就給我瓶瓶罐罐的東西，小姐有告訴我怎麼吃，有說吃完
    之後，再拿單子來回來拿藥就可以了。在森林森現場，有聽
    到有人叫子○○陳醫師。一次3500元，兩次共7000元等語。
  證人Ａ○○○於偵查中結證:係因更年期後酸痛、睡不著，
    經友人介紹被告會治病而前往，去過一次，被告拿一些植物
    藥丸等語（參偵字第778號卷4第138頁）;證人戌○○於偵查
    中結證:係因身體不健康，肩部有腫瘤，肝有血管腫瘤去被
    告處看病，被告讓其服用人參膠囊等語（參偵字第778號卷4
    第134頁）;證人宙○○於警詢及偵查中結證:係因長期喉嚨
    不舒服，經人介紹後，去被告處問身體方面的問題，看完後
    被告就開一張黃色處方，書寫一些健康食品的英文縮寫名稱
    ，櫃檯小姐拿了幾包人參種子油，吃完後再以郵購方式購買
    等語（參偵字第778號卷4第193頁，卷3第945-946頁）; 證
    人卯○○於偵查中結證:我去被告那裡問身體及工作，我身
    體常生病，常進出診所、醫院，都是腸胃之類的病，被告開
    一張黃色單子，叫我拿給小姐，被告說是深海魚油，說身體
    及運勢會改善等語（參偵字第778號卷4第50頁）;證人戊○○於警詢、偵查中證稱:去過1次，花了3500元，我因身體甲
    狀腺不好，且要參加考試，我告訴被告我有時精神會不好，
    被告在黃紙上寫，叫我多青菜及雞肉等語（參偵字第778 號
    卷4第141頁）;證人巳○○於偵查中結證:我身體不好，有憂
    鬱症，我是去看病不是去算命的，去過一次等語（參偵字第
    778號卷4第144頁）;證人Ｂ○○於偵查中結證:我因記憶不
    好，看了被告的書去找被告，被告給我人參種子油及維他命
    等語（參偵字第778號卷4第196頁）;證人Ｃ○○於警詢時證
    稱:我是因身體健康及事業問題去請教被告，看完後，被告
    有寫黃色處方箋，付了3500元，被告給我G-K-C及另一瓶服
    用，改善身體等語（參偵字第778號卷1第245-246頁）;證人
    辰○○於警詢時證稱:我是因為脊椎酸痛，醫生建議開刀，
    我去問被告什麼事情讓我身體病痛纏身，付了3500元，被告
    要我吃雞肉、羊肉或他開立的維他命改變體質，並開立黃色
    單子給我等語（參偵字第778號卷1第209頁）;證人己○○於
    偵查中結證:我因身體過胖問題去，被告看出生年月日及時
    辰，觀察我的手指甲，就開藥給我，去1次3500元，共去被
    告那裡約1年等語（參偵字第778號卷4第49頁）;證人徐鳳謙
    於偵查中結證:因我兒子有癌症，我把我兒子的生辰八字給
    被告，被告說我兒子還好，11月後會康復，就給我東西帶回
    家等語（參偵字第778號卷4第51頁）;證人乙○○於偵查中
    結證:我因為鼻子過敏，看被告很多書，網路也有推薦，就
    去看，被告問我症狀，建議吃綠色蔬菜，配合他的維他命，
    療程至少半年至1年才會有成效，共去看過3次，他有說若本
    人無法來，可以持處方箋購買等語（參偵字第778號卷4第
    47-48頁）;證人酉○○於偵查中結證:我是因身體有僵直性
    脊椎炎、便秘，我去被告處看病，由我的八字去調配藥物，
    維他命及人參種子油之類的，被告叫我吃豬肉，一次一人
    3500元，被告說照他的吃4年就會好等語（參偵字第778號卷
    4第97頁）;證人亥○○於警詢及偵查中證稱:我有子宮頸癌
    、臉部長很多不好的東西，去請教被告，被告看完右手掌、
    臉相及生辰後，開一張黃色處方，櫃檯員工給我6瓶臉部保
    養品及人參種子油等語（參偵字第778號卷4第187頁、卷3第
    915頁）;證人辛○○於警詢及偵查中證稱:因我的手有水腫
    ，有問被告如何改善，被告有開立黃色諮詢單，叫我照他的
    方法吃，說類似營養食品改善體質等語（參偵字第778號卷4
    第118頁、卷2第746頁）;證人午○○於警詢及偵查中證稱:
    當時精神容易疲倦，被告要我補充維他命，說我沒大毛病，
    小姐給我人參種子油5瓶等語（參偵字第778號卷4第184頁、
    卷3第925頁）;證人天○○於警詢及偵查中證稱:我剛開完刀
    不久又化療，身體不好，被告說我命很好，不用擔心，看完
    後小姐有給我營養藥，並說看診費3500元，小姐拿了人參種
    子油5瓶給我等語（參偵字第778號卷4第190頁、卷3第920
    頁）;證人丙○○於警詢時陳稱:我是去問身體方面的問題，
    每次3500元，大約花了1、20萬元，被告以看診名義開黃色
    處方後，一部分要我去櫃檯拿人參種子油及其他藥物，另一
    部分去藥房拿藥等語（參偵字第778號卷3第977-978頁）;證
    人李俊霖於警詢時陳稱:我是去問全身健康問題，花了3500
    元，買被告的種子油等產品1個月等語（參偵字第778號卷3
    第863頁）。
  (乙)並有證人丁○○所提供有關林碧珍、證人宇○○所提供有關
    地○○、證人黃○○、酉○○、申○○、丙○○、宙○○、
    己○○等人之黃色「生活諮詢顧問食衣住行的建議」單可按
    （參偵字第778號卷0000-000頁、129頁、161頁、178-180
    頁、313頁、卷2第758頁、950頁）。此外，並有被告開立予
    其他前來請求服務民眾之建議單及現金信封袋在卷可按（參
    偵字第778號卷1第135-136頁、234-235頁、243頁、299-300
    頁、306頁、313頁、325頁、331頁、卷2第397頁、449頁、4
    54頁、497頁、564-565頁、627頁、962頁、卷3第970-971頁
    、976頁、982頁，及他字第8206號卷第301-361頁），及如
    附表二所示之物等扣案可資佐證。被告所開立予如附表一被
    害人食用之S.D.A等藥品，均不含有西藥成分，非屬管制藥
    品一節，亦有行政院衛生署96年12月11日衛署藥字第096005
    3668號函、97年1月17日藥檢參字第0960023775號函暨所附
    檢驗報告書、96年10月12日衛署藥字第0960332992號函在卷
    可查（以上分別參偵字第25524號第5頁、第125-141頁、他
    字卷第8206號卷2第372頁）。
  (四)被告設立之森林森服務中心所使用之00-00000000號電話，
    前經依法實施通訊監察，於96年10月25日12時56分許該中心
    服務人員即證人甲○○曾與被告通聯，為證人甲○○及被告
    分別於本院98年4月8日準備程序及本院99年6月2日審理時確
    認在案。上開通聯電話內容經本院當庭勘驗結果，證人甲○○在電話中向被告表示:「許麗清」（音）卵巢發炎長膿，
    去醫院住院打抗生素打很久，醫生說要打1個禮拜，還要抽
    膿，詢問吃什麼處方比較好時，被告即答以:妳叫他吃標準
    處方。加上NO，1天多加2粒，多加2粒VSO，多加2粒VSC，這
    樣就好了。在證人甲○○進一步詢問: MFA要吃嗎？被告亦
    答以:MFA含著，含著她心跳就不會那麼快，1天含4到6粒呀
    。證人甲○○建議稱:如果說我叫她基礎處方乾脆1天吃3 次
    好不好。因為昨天問不到你，我就直接回答她吃3次。被告
    竟答以:基礎處方1天3次，很好呀，種子油多吃1點，含MFA
    讓她心跳不要那麼快，她抵抗力就會增長，它就會排除那個
    抗生素的毒素。VC要多一點，此有勘驗筆錄在卷可按（參本
    院98年4月8日勘驗筆錄）。
  (五)如附表一所示29位證人固均是因身體上之疾病或不適而向被
    告求診，但依上開各證人所證述之求診經過，被告對於前來
    求診之人，把脈均只有2、3秒時間，問診亦僅是單純詢問所
    為何來，對於求診病患之病況、病程均未見其詳細詢問或說
    明，亦未曾告知病患其實際病情為何，即著手開立前開黃色
    建議單。以如此短暫之把脈時間，連求診人每分鐘脈搏跳動
    次數亦無法明確判斷，遑論是進一步藉由腕脈判斷求診人之
    身體狀況。其問診過程亦完全不詢問病人之病史，亦未積極
    告知病人之疾病原因、病名及狀況。且依卷附之建議單及上
    開通訊監察譯文所載，被告對於29位證人，不是問減肥、不
    孕、皮膚病、智能障礙、生長遲緩、癌症、卵巢發炎化膿或
    任何其他身體上之疾病、健康問題，一律指示求診人服用其
    所提供之不詳成分「人參種子油」及各種不含西藥成分非屬
    管制之藥品，服用之期間，甚或要求其等服用長達4年之久
    。且告知求診病患服藥期間不用回診，僅須以其所開立之上
    開狀似處方箋之黃色「生活諮詢顧問食衣住行的建議」單影
    本附上現金，即可以現金袋之方式郵購。益徵如附表一所示
    被害人29人雖均是為求診而前往請被告為其等治療疾病，但
    被告只是意在出售其所販售之上開不明藥品牟利，而非為其
    等治療疾病。其在求診病患前來時，對病患所為之問診、把
    脈、開立狀似處方箋之黃色建議單、看八字、看手相等，均
    不過是誘使病人相信其確有能力治病之障眼法而已，被告係
    以販售成分不明藥品牟利之意圖至為顯然。
  (六)被告雖辯稱:其只是為如附表一所示被害人算命，不是治病
    ，黃色「生活諮詢顧問食衣住行的建議」單不是處方箋，只
    是對如附表所示民眾所為之食的建議而已云云。惟查:
  (1)承前所述，坊間為人批命算運勢之算命師，在算命時固不乏
    建議應多吃何類食物，或少食、不食何類食物，例如牛肉，
    但殊無直接提供或販售不含西藥成分之非管制藥品或健康食
    品予前來算命之人。而依前開各證人之證詞，其等向被告求
    診後，被告均曾開立上開建議單，亦曾提供人參種子油，並
    指示其如何服用，此顯非一般算命師所為之行為，亦顯非如
    附表一所示被害人前來求診之目的。
  (2)被告開立之黃色建議單交予如附表一所示之證人時，同時給
    予一張白色領取藥品之說明單，該張說明內記載:「*親自領
    取【處方】（請攜帶【處方箋】），領取時間...。*郵寄領
    取【處方】，至郵局購買現金袋or匯票（匯票抬頭:森林森
    服務中心），郵寄時應附【處方箋】影印本，並註明寄件人
    電話、住址，至本服務中心我們將儘快為您處理）。*處方
    一份3500元，二份7000元，以此類推。」（參偵字第778號
    卷1第113、129、177頁）。被告在自己所開出之白色領取藥
    品說明單，亦自稱黃色建議單係處方箋，足認其確實有意使
    如附表一之被害人誤信其係為各該被害人治病，且有能力治
    病至明。
  (3)至於證人玄○○於本院審理時雖結證表示:因是想去看看八
    字、命理有無哪裡不順，所以才懷孕有困難。是去算命的云
    云（參本院卷第195頁）：另證人癸○○於本院審理時結證
    稱:我去算命的。以前有段時期我不會走路，走不動、身體
    不好，看了很多醫生，看了三總、榮總，對我自己不是很有
    效，我就想說換一下看食物療法，就去給被告看。被告看我
    的出生年、月、日，他八字看一看，就寫壹張黃色的單子，
    說要吃豬肉、五花肉、青菜云云。但查，證人玄○○及癸○○於警詢時就其何日前往看診，陳述具體而明確。且查一般
    民間算命，並不會提供藥品予前來詢問命理之民眾，但被告
    於詢問證人玄○○上開不孕之情況後，積極開立並提供如附
    表所示之不含西藥成分之非管制藥品或健康食品，顯與一般
    算命之情況迥不相牟，是本院認為證人玄○○於警詢時所為
    :因不孕去看診等語之陳述，及證人癸○○於警詢時所為:是
    去問診等語之陳述，應屬真實而可信。其二人於本院審理時
    所為:是去算命云云之證詞，均為迴護被告之陳述，不足採
    信。
  (4)綜上，被告上開所辯:附表一之人均係來算命不是求診，以
    及建議單不是處方箋，只是對如附表一所示民眾所為之食的
    建議而已云云，均為卸責之詞，不足採信。
  (七)至於在被告位於臺北市○○區○○路3段97號5樓之2所扣得
    之白色藥罐13瓶、小型白色玻璃瓶1罐，品名為O.S.D及T-T
    之藥錠雖均驗出DIFPENHYDRA MINE及ACETAMINOPHEN等西藥
    成分，此有前述97年1月17日藥檢參字第0960023775號函暨
    所附檢驗報告書可證，但各該藥品係在被告之住處扣得，且
    依卷附之上開黃色建議單所載，均未載有上列二種藥品，是
    尚乏證據證明被告曾開立並提供上開二種藥品予被害人服用
    ，是尚難以上開二項藥品扣案之事實，認定被告有開立應由
    醫師處方之處方藥予被害人服用之事實，附此敘明。
  (八)綜合上開各項證據，本件被告明知自己並未受正規大學以上
    及醫學之教育，其僅有延平中學附設補校畢業之學歷，竟對
    外宣稱博士，且謊稱其提供之成分不明的人參種子油有上述
    之各種療效，使如附表一所示之被害人誤以為其有治病能力
    ，前來求診，為使其等相信其有能力治療疾病，於如附表一
    所示被害人前來求診時，對其等佯為詢問病情、把脈，接受
    其所開立之藥品服用建議，以達其販售藥品牟利之目的，被
    告詐欺之犯行，事證明確，洵堪認定，應依法論科。
參、論罪科刑理由:
一、被告所為附表一編號1-14部分:
  (一)被告行為後，刑法於94年1月7日修正通過，於94年2月2日公
    布，並於95年7月1日施行。按行為後法律有變更者，適用行
    為時之法律，但行為後之法律有利於行為人者，適用最有利
    於行為人之法律，現行刑法第2條第1項訂有明文。本次刑法
    修正之比較新舊法，應就罪刑有關之共犯、未遂犯、想像競
    合犯、牽連犯、連續犯、結合犯，以及累犯加重、自首減輕
    暨其他法定加減原因（如身分加減）與加減例等一切情形，
    綜其全部罪刑之結果而為比較。（最高法院95年5月23日著
    有95年度第8次刑庭會議決議可資參照。），合先敘明。經
    查：
  (1)修正後刑法第33條第5款之規定，最低額為新臺幣1,000元，
    惟依被告行為時之刑法第33條第5款規定，罰金之最低額僅
    新臺幣3元。比較修正前後之刑罰法律，適用修正後之規定
    ，對被告顯未有利。
  (2)被告行為後，刑法第56條連續犯之規定，業已經刪除，此刪
    除雖非犯罪構成要件之變更，但顯已影響行為人刑罰之法律
    效果，自屬法律有變更，是自應依新法第2條第1項規定，比
    較新、舊法何者對被告有利。經比較新、舊法結果，被告行
    為時法律即舊法對其較為有利。
  (3)本件被告犯罪行為跨越刑法修正前後，修正前刑法第51條第
    5款規定：「宣告多數有期徒刑者，於各刑中之最長期以上
    ，各刑合併之刑期以下，定其刑期。但不得逾20年。」，而
    修正後刑法第51條第5款規定：「宣告多數有期徒刑者，於
    各刑中之最長期以上，各刑合併之刑期以下，定其刑期。但
    不得逾30年。」，修正前之規定，顯較有利於被告。
  (4)綜合上述各條文修正前、後之比較，揆諸前揭最高法院決議
    及修正後刑法第2條第1項前段、後段規定之「從舊、從輕」
    原則，自應適用被告行為時之法律，即修正前刑法之相關規
    定，予以論處。
  (二)核其此部分所為，係犯刑法第339條第1項之詐欺取財罪。被
    告先後多次犯行，時間緊接，觸犯構成要件相同之罪為，顯
    係基於概括之犯意反覆為之，為連續犯，應依修正前刑法第
    56條規定，以一罪論。
二、被告所為附表一編號15-29部分:
    核其此部分所為，各係犯刑法第339條第1項之詐欺取財罪。
    被告詐騙被害人丙○○、宇○○、己○○、乙○○、黃○○
    、壬○○、癸○○部分各有數次，被告應係各基於單一犯罪
    故意，接續詐騙上開各被害人，各為接續犯之一罪。
三、被告所犯上開連續詐欺取財罪（附表一編號1-14部分）及
    15個詐欺取財罪（附表一編號15-29部分），犯意各別，行
    為互殊，應分論併罰之。
四、不另為無罪之諭知部分:
  (一)公訴意旨雖認被告並無醫師資格，為如附表一被害人診療及
    處方，其所為除犯上開詐欺取財罪外，另涉犯醫師法第28條
    前段之罪嫌。經查，被告並無醫師資格，為被告所不爭執，
    並有行政院衛生署96年9月13日內政部警政署衛署醫字第096
    0213676號函（參他字第8206號1卷第136頁）。然承前所述
    ，如附表一29位證人固均是因身體上之疾病或不適而向被告
    求診，但被告在其等求診時，把脈均只有2、3秒時間，問診
    亦僅是單純詢問所為何來，對於求診病患之病況、病程均未
    見其詳細詢問或說明，亦未曾告知病患其實際病情為何，即
    著手開立前開黃色建議單，其根本不可能藉由如此草率之診
    脈及問診判斷求診人之身體狀況。且其不論被害人係因減肥
    、不孕、皮膚病、智能障礙、生長遲緩、癌症、卵巢發炎化
    膿或任何其他身體上之疾病、健康問題，一律指示其等服用
    其所提供之不詳成份人參種子油及各種不含西藥成分非屬管
    制之藥品，服用之期間，甚至長達4年之久，且不用回診即
    可郵購藥品，認其對病患所為之問診、把脈、開立狀似處方
    箋之黃色建議單、看八字、看手相等，均不過是誘使病人相
    信其確有能力治病，以達其販售成分不明藥品牟利之目的而
    已。其根本非意在執行醫療之業務。是本院認被告所為尚與
    醫師法第28條前段之規定有間，惟公訴意旨認被告之行為如
    構成上開罪嫌，與前開論罪部分，有修正前刑法第55條想像
    競合犯之裁判上一罪之關係，爰不另為無罪之諭知。
  (二)公訴意旨認被害人Ａ○○○被害金額為3600元、被害人丙○○部分為20幾萬元、被害人己○○部分為7、8萬元部分。質
    之被告雖亦坦承證人丙○○等人確曾至其服務中心請求服務
    ，但辯稱:丙○○沒有那麼多次;Ａ○○○部分應為3500元等
    語。經查:(1)證人丙○○於警詢時供稱:自78年初開始至最一
    次96年11月11日止，前後共花費1、20萬元等語（參偵字第7
    78號卷3第977頁背面）。本院審酌證人丙○○前開證詞並非
    明確，且未提出具體資料，基於罪疑有利被告之原則，以其
    所主張之最小金額10萬元認定之。另證人己○○部分，依同
    上理由，亦從其所證述之最小金額7萬元認定之。(2)證人Ａ
    ○○○部分，查，依前述其他各證人所述及扣案之領藥說明
    單所載，被告每次看診收費之金額均為3500元，是本院認被
    告前開辯解，應屬可採。證人Ａ○○○所證述之被害金額
    3600元，應係記憶錯誤所致。(3)惟公訴意旨所主張被害人丙○○、己○○、Ａ○○○超過本院認定被害金額部分，與前
    開認定有罪部分，為接續犯之一罪關係，爰亦均不另為無罪
    之諭知。
四、科刑理由:
  (一)爰審酌被告以高額價格提供不明成分之不含西藥之非管制藥
    品予如附表一之被害人服用，不僅藉此詐取金錢，各該藥品
    雖未必有害身體，然可能因而延誤必要之治療，被告之行為
    殊不可取，其各次行為詐取之金錢數額，以及被告之犯後態
    度等一切情狀，分別量處如主文所示之刑。被告所犯如附表
    一編號17、18、20、22-29等部分，併依刑法第41條第1項前
    段諭知易科罰金之折算標準。
  (二)被告犯附表一編號1-14、17、18、20、21之行為後，中華民
    國九十六年罪犯減刑條例於民國96年7月16日公布施行，而
    被告所犯如附表一編號1-14之連續詐欺取財及編號17、18、
    20、21部分之行為，其犯罪時間係在96年4月24日以前，且
    無不能減刑之事由，合於中華民國九十六年罪犯減刑條例第
    2條第1項第3款之規定，爰各依法減輕其宣告刑2分之1。附
    表一編號17、18、20並依前開規定諭知易科罰金之折算標準
    。
  (三)被告所犯如附表一編號1-14之連續詐欺取罪之科刑與附表一
    編號15、16、19、21等科刑，併依修正前刑法第51條第5款
    定其應執行刑。另被告所犯如附表編號17、18、20、22-29
    等部分，併依刑法第51條第6款但書規定，合併定其應執行
    拘役120日及諭知易科罰金之折算標準。
  (四)沒收部分:
    扣案之如附表二編號一之2、4-10及編號二（二之2除外）、
    三、四等物，均係被告所有，供犯本罪所用之物，另編號二
    之2係犯罪所得之物，業據被告供明在案，爰併依刑法第38
    條第1項第2款、第3款規定宣告沒收。至於扣案之如附表二
    編號一之1、3雖亦係被告所有之物，但並無證據證明被告曾
    開立上開二種藥品予被害人服用，被告供稱該藥品係供其個
    人食用之藥物，是尚乏證據證明該二項扣案藥品與本案有何
    關連，另扣案之如附表二編號一之11存摺雖係銀行所製作供
    被告使用，但非屬犯本案所用之物，爰均不另為沒收之諭知
    ，附此敘明。
據上論斷，應依刑事訴訟法第299條第1項前段，刑法第2條第1項
前段、第56條（修正前）、第339條第1項、第41條第1項前段、
第51條第5款（修正前）、第6款但書、第38條第1項第2款、第3
款，刑法施行法第1條之1，中華民國九十六年罪犯減刑條例第2
條第1項第3款、第7條、第9條、第10條第1項，判決如主文。
本案經檢察官蔡彥守到庭執行職務
中    華    民    國    99    年    6     月    23    日
                  刑事第四庭  審判長法  官  郭惠玲
                                    法  官  李明益
                                    法  官  李桂英
上正本證明與原本無異。
如不服本判決應於收受送達後10日內向本院提出上訴書狀，並應
敘述具體理由；其未敘述上訴理由者，應於上訴期間屆滿後20日
內向本院補提理由書（均須按他造當事人之人數附繕本）「切勿
逕送上級法院」。告訴人或被害人如對於本判決不服者，應具備
理由請求檢察官上訴，其上訴期間之計算係以檢察官收受判決正
本之日期為準。
                                    書記官  嚴君珮
中    華    民    國    99    年    6     月    23    日
附錄本案論罪科刑法條全文：
中華民國刑法第339條
（普通詐欺罪）
意圖為自己或第三人不法之所有，以詐術使人將本人或第三人之
物交付者，處 5 年以下有期徒刑、拘役或科或併科 1 千元以下
罰金。
以前項方法得財產上不法之利益或使第三人得之者，亦同。
前二項之未遂犯罰之。
附表一：
   ┌──┬─────┬─────┬─────┬───────────┬─────┬───────┐
   │編號│被害人    │犯罪時間  │看診原因  │黃色建議單所列藥品名稱│詐得金額  │主  文  欄    │
   ├──┼─────┼─────┼─────┼───────────┼─────┼───────┤
   │ 1  │Ａ○○○  │92、93年間│長期腰酸背│人參種子由又其他不詳藥│3,500元   │子○○連續意圖│
   │    │          │          │痛及失眠問│品                    │          │為自己不法之所│
   │    │          │          │題        │                      │          │有，以詐術使人│
   ├──┼─────┼─────┼─────┼───────────┼─────┤將本人之物交付│
   │ 2  │戌○○    │93年間    │肩部腫瘤及│人參種子由又其他不詳藥│3,500元   │，處有期徒刑壹│
   │    │          │          │肝臟血管腫│品                    │          │年貳月。減為有│
   │    │          │          │瘤        │                      │          │期徒刑柒月。扣│
   ├──┼─────┼─────┼─────┼───────────┼─────┤案之如附表二編│
   │ 3  │李俊霖    │93年8月22 │健康問題  │人參種子由又其他不詳藥│3,500元   │號一之2、4-10 │
   │    │          │日        │          │品                    │          │、編號二、三、│
   ├──┼─────┼─────┼─────┼───────────┼─────┤四等物沒收。  │
   │ 4  │宙○○    │93年8月22 │長期喉嚨不│克補鋅1粒、Vit.B6 1粒 │7,000元   │              │
   │    │          │日        │舒服      │、Seedoil 6粒，Seedoil│          │              │
   │    │          │          │          │ 180粒                │          │              │
   ├──┼─────┼─────┼─────┼───────────┼─────┤              │
   │ 5  │卯○○    │94年間    │腸胃問題  │K-11、V-C、Y-M 、GSO  │3,500元   │              │
   ├──┼─────┼─────┼─────┼───────────┼─────┤              │
   │ 6  │戊○○    │94年間    │甲狀腺問題│人參種子由又其他不詳藥│3,500元   │              │
   │    │          │          │          │品                    │          │              │
   ├──┼─────┼─────┼─────┼───────────┼─────┤              │
   │ 7  │巳○○    │94年間    │身體健康及│人參種子由又其他不詳藥│3,500元   │              │
   │    │          │          │憂鬱症    │品                    │          │              │
   ├──┼─────┼─────┼─────┼───────────┼─────┤              │
   │ 8  │Ｂ○○    │94年3月6日│個人健康問│人參種子油、G.S.O 等  │7,000元   │              │
   │    │          │及同年4月 │題        │                      │          │              │
   │    │          │間        │          │                      │          │              │
   ├──┼─────┼─────┼─────┼───────────┼─────┤              │
   │ 9  │申○○    │94年6月26 │減肥      │每天蛋黃3個，食後S.D.9│3,500元   │              │
   │    │          │日        │          │1粒、G.K.C 1粒、K-11 1│          │              │
   │    │          │          │          │粒、Seedoil 3粒、S.D.9│          │              │
   │    │          │          │          │ 30粒、G.K.C 30粒、Se │          │              │
   │    │          │          │          │edoil 90粒            │          │              │
   ├──┼─────┼─────┼─────┼───────────┼─────┤              │
   │ 10 │丑○○    │95年間    │調整體質  │Seedoil               │3,500元   │              │
   ├──┼─────┼─────┼─────┼───────────┼─────┤              │
   │ 11 │丁○○之姐│95年2月12 │乳癌      │每天3次、S.D.A3粒、See│不詳      │              │
   │    │林碧珍 (已│日        │          │doil 3粒、Vit.C 1粒，S│          │              │
   │    │歿)       │          │          │.D.A60 粒、Seedoil 120│          │              │
   │    │          │          │          │粒及每天3次，G.S.O 1粒│          │              │
   │    │          │          │          │、Y-M1粒、N-O 1粒、V-C│          │              │
   │    │          │          │          │ 1粒，Y-M 60粒、N-O 60│          │              │
   │    │          │          │          │粒、V-C 60粒、G.S.O60 │          │              │
   │    │          │          │          │粒                    │          │              │
   ├──┼─────┼─────┼─────┼───────────┼─────┤              │
   │ 12 │Ｃ○○    │95年2月19 │身體健康問│G.K.C                 │3,500元   │              │
   │    │          │日        │題        │                      │          │              │
   ├──┼─────┼─────┼─────┼───────────┼─────┤              │
   │ 13 │庚○○    │95年4月2日│手臂皮膚長│人參種子由又其他不詳藥│3500      │              │
   │    │          │          │癬        │品                    │          │              │
   ├──┼─────┼─────┼─────┼───────────┼─────┤              │
   │ 14 │玄○○    │95年4月6日│不孕問題  │Seedoil               │3,500元   │              │
   │    │          │          │          │                      │          │              │
   ├──┼─────┼─────┼─────┼───────────┼─────┼───────┤
   │ 15 │丙○○    │78年間起至│身體健康問│S.D.A 1粒、N-O 1粒、V-│10萬元    │子○○意圖為自│
   │    │          │96年月11日│題        │C 1粒、Sddeoil 3粒，S.│          │己不法之所有，│
   │    │          │          │          │D.A 30粒、N-O 30蒞、V-│          │以詐術使人將本│
   │    │          │          │          │C 30粒、Seedoil 90粒以│          │人之物交付，處│
   │    │          │          │          │及龍角輝、椿菁喜、蛤蟆│          │有期徒刑伍月。│
   │    │          │          │          │膏、參子油、帝茶晶個1 │          │扣案之如附表二│
   │    │          │          │          │粒，每日1粒MFA，以上各│          │編一之2、4-10 │
   │    │          │          │          │30粒                  │          │編號二、三、四│
   │    │          │          │          │                      │          │等物沒收。    │
   ├──┼─────┼─────┼─────┼───────────┼─────┼───────┤
   │ 16 │宇○○之子│95年7月23 │輕度智能障│每天2次、Y-M1粒、Seed │3萬8,500元│子○○意圖為自│
   │    │地○○    │日起至96年│礙及容易感│oil2粒、Y-M60粒、Seedo│          │己不法之所有，│
   │    │          │6月間止   │冒        │il 120粒              │          │以詐術使人將本│
   │    │          │          │          │                      │          │人之物交付，處│
   │    │          │          │          │                      │          │有期徒刑肆月。│
   │    │          │          │          │                      │          │扣案之如之如附│
   │    │          │          │          │                      │          │表一之2、4-10 │
   │    │          │          │          │                      │          │、編號二、三、│
   │    │          │          │          │                      │          │四等物沒收。  │
   ├──┼─────┼─────┼─────┼───────────┼─────┼───────┤
   │ 17 │辰○○    │95年10月14│脊椎痠痛問│人參種子由又其他不詳藥│3,500元   │子○○意圖為自│
   │    │          │日        │題        │品                    │          │己不法之所有，│
   │    │          │          │          │                      │          │以詐術使人將本│
   │    │          │          │          │                      │          │人之物交付，處│
   │    │          │          │          │                      │          │拘役參拾日，如│
   │    │          │          │          │                      │          │易科罰金，以新│
   │    │          │          │          │                      │          │臺幣壹仟元折算│
   │    │          │          │          │                      │          │壹日。減為拘役│
   │    │          │          │          │                      │          │拾伍日。如易科│
   │    │          │          │          │                      │          │罰金，以新臺幣│
   │    │          │          │          │                      │          │壹仟元折算壹日│
   │    │          │          │          │                      │          │。扣之如附表二│
   │    │          │          │          │                      │          │編一之2、4-10 │
   │    │          │          │          │                      │          │編號二、三、四│
   │    │          │          │          │                      │          │等物沒收。    │
   ├──┼─────┼─────┼─────┼───────────┼─────┼───────┤
   │ 18 │寅○○    │95年10月15│偏頭痛    │人參種子由又其他不詳藥│3,500元   │子○○意圖為自│
   │    │          │日        │          │品                    │          │己不法之所有，│
   │    │          │          │          │                      │          │以詐術使人將本│
   │    │          │          │          │                      │          │人之物交付，處│
   │    │          │          │          │                      │          │拘役參拾日，如│
   │    │          │          │          │                      │          │易科罰金，以新│
   │    │          │          │          │                      │          │臺幣壹仟元折算│
   │    │          │          │          │                      │          │壹日。減為拘役│
   │    │          │          │          │                      │          │拾伍日。如易科│
   │    │          │          │          │                      │          │罰金，以新臺幣│
   │    │          │          │          │                      │          │壹仟元折算壹日│
   │    │          │          │          │                      │          │。扣之如附表二│
   │    │          │          │          │                      │          │編一之2、4-10 │
   │    │          │          │          │                      │          │編號二、三、四│
   │    │          │          │          │                      │          │等物沒收。    │
   ├──┼─────┼─────┼─────┼───────────┼─────┼───────┤
   │ 19 │己○○    │95年10月22│肥胖及身體│S.D.9 1粒、V-C 1粒、N-│7萬元     │子○○意圖為自│
   │    │          │日起至96年│問題      │O 1粒、Seedoil 3粒及每│          │己不法之所有，│
   │    │          │10月間止  │          │天含MFA 3粒、S.D.9 30 │          │以詐術使人將本│
   │    │          │          │          │粒、V-C 30粒、N-O 30粒│          │人之物交付，處│
   │    │          │          │          │、Seedoil 90粒，送MFA6│          │有期徒刑伍月。│
   │    │          │          │          │0粒                   │          │扣案之如附表二│
   │    │          │          │          │                      │          │編一之2、4-1 0│
   │    │          │          │          │                      │          │編號二、三、四│
   │    │          │          │          │                      │          │等物沒收。    │
   ├──┼─────┼─────┼─────┼───────────┼─────┼───────┤
   │ 20 │徐鳳謙之子│95年10月29│膀胱癌    │人參種子由又其他不詳藥│3,500元   │子○○意圖為自│
   │    │未○○    │日        │          │品                    │          │己不法之所有，│
   │    │          │          │          │                      │          │以詐術使人將本│
   │    │          │          │          │                      │          │人之物交付，處│
   │    │          │          │          │                      │          │拘役參拾日，如│
   │    │          │          │          │                      │          │易科罰金，以新│
   │    │          │          │          │                      │          │臺幣壹仟元折算│
   │    │          │          │          │                      │          │壹日。減為拘役│
   │    │          │          │          │                      │          │拾伍日。如易科│
   │    │          │          │          │                      │          │罰金，以新臺幣│
   │    │          │          │          │                      │          │壹仟元折算壹日│
   │    │          │          │          │                      │          │。扣之如附表二│
   │    │          │          │          │                      │          │編一之2、4-10 │
   │    │          │          │          │                      │          │編號二、三、四│
   │    │          │          │          │                      │          │等物沒收。    │
   ├──┼─────┼─────┼─────┼───────────┼─────┼───────┤
   │ 21 │乙○○    │95年11月間│身體及鼻子│人參種子由又其他不詳藥│1萬5,000元│子○○意圖為自│
   │    │          │          │過敏問題  │品                    │          │己不法之所有，│
   │    │          │          │          │                      │          │以詐術使人將本│
   │    │          │          │          │                      │          │人之物交付，處│
   │    │          │          │          │                      │          │有期徒刑貳月，│
   │    │          │          │          │                      │          │減為有期徒刑壹│
   │    │          │          │          │                      │          │月。扣案之如之│
   │    │          │          │          │                      │          │如附表一之2、 │
   │    │          │          │          │                      │          │4-10、編號二三│
   │    │          │          │          │                      │          │、四等物沒收。│
   ├──┼─────┼─────┼─────┼───────────┼─────┼───────┤
   │ 22 │壬○○    │96年6、7月│臉部皮膚白│人參種子由又其他不詳藥│7,000元   │子○○意圖為自│
   │    │          │間        │斑問題    │品                    │          │己不法之所有，│
   │    │          │          │          │                      │          │以詐術使人將本│
   │    │          │          │          │                      │          │人之物交付，處│
   │    │          │          │          │                      │          │拘役參拾日。如│
   │    │          │          │          │                      │          │易科罰金，以新│
   │    │          │          │          │                      │          │臺幣壹仟元折壹│
   │    │          │          │          │                      │          │日。扣案之如附│
   │    │          │          │          │                      │          │表二編一之2、 │
   │    │          │          │          │                      │          │4-10編號二、三│
   │    │          │          │          │                      │          │、四等物沒收。│
   ├──┼─────┼─────┼─────┼───────────┼─────┼───────┤
   │ 23 │黃○○    │96年6月10 │身體問題  │克補鋅1粒、善存1粒、Vi│7,000元   │子○○意圖為自│
   │    │          │日、96年11│          │t.B6 (50mg)1粒、G.S.O │          │己不法之所有，│
   │    │          │月間      │          │3粒，G.S.O 180粒      │          │以詐術使人將本│
   │    │          │          │          │                      │          │人之物交付，處│
   │    │          │          │          │                      │          │拘役參拾日，如│
   │    │          │          │          │                      │          │易科罰金，以新│
   │    │          │          │          │                      │          │臺幣壹仟元折算│
   │    │          │          │          │                      │          │壹日。扣案之如│
   │    │          │          │          │                      │          │附表二編一之2 │
   │    │          │          │          │                      │          │、4-10編號二、│
   │    │          │          │          │                      │          │三、四等物沒收│
   │    │          │          │          │                      │          │。            │
   ├──┼─────┼─────┼─────┼───────────┼─────┼───────┤
   │ 24 │酉○○    │96年7月22 │僵直性脊椎│人參種子由又其他不詳藥│3,500元   │子○○意圖為自│
   │    │          │日        │炎        │品                    │          │己不法之所有，│
   │    │          │          │          │                      │          │以詐術使人將本│
   │    │          │          │          │                      │          │人之物交付，處│
   │    │          │          │          │                      │          │拘役參拾日，如│
   │    │          │          │          │                      │          │易科罰金，以新│
   │    │          │          │          │                      │          │臺幣壹仟元折算│
   │    │          │          │          │                      │          │壹日。扣案之如│
   │    │          │          │          │                      │          │附表二編一之2 │
   │    │          │          │          │                      │          │、4-1 0編號二 │
   │    │          │          │          │                      │          │、三、四等物沒│
   │    │          │          │          │                      │          │收。          │
   ├──┼─────┼─────┼─────┼───────────┼─────┼───────┤
   │ 25 │亥○○    │96年8月5日│身體健康及│Seedoil在內之6瓶內服處│3,500元   │子○○意圖為自│
   │    │          │          │臉部皮膚問│方                    │          │己不法之所有，│
   │    │          │          │題        │                      │          │以詐術使人將本│
   │    │          │          │          │                      │          │人之物交付，處│
   │    │          │          │          │                      │          │拘役參拾日，如│
   │    │          │          │          │                      │          │易科罰金，以新│
   │    │          │          │          │                      │          │臺幣壹仟元折算│
   │    │          │          │          │                      │          │壹日。扣案之如│
   │    │          │          │          │                      │          │附表二編一之2 │
   │    │          │          │          │                      │          │、4-1 0編號二 │
   │    │          │          │          │                      │          │、三、四等物沒│
   │    │          │          │          │                      │          │收。          │
   ├──┼─────┼─────┼─────┼───────────┼─────┼───────┤
   │ 26 │辛○○    │96年8月12 │身體狀況不│人參種子由又其他不詳藥│3,500元   │子○○意圖為自│
   │    │          │日        │佳        │品                    │          │己不法之所有，│
   │    │          │          │          │                      │          │以詐術使人將本│
   │    │          │          │          │                      │          │人之物交付，處│
   │    │          │          │          │                      │          │拘役參拾日，如│
   │    │          │          │          │                      │          │易科罰金，以新│
   │    │          │          │          │                      │          │臺幣壹仟元折算│
   │    │          │          │          │                      │          │壹日。扣案之如│
   │    │          │          │          │                      │          │附表二編一之2 │
   │    │          │          │          │                      │          │、4-10編號二、│
   │    │          │          │          │                      │          │三、四等物沒收│
   │    │          │          │          │                      │          │。            │
   ├──┼─────┼─────┼─────┼───────────┼─────┼───────┤
   │ 27 │午○○    │96年8月26 │身體健康問│Seedoil在內之5種內服用│3,500元   │子○○意圖為自│
   │    │          │日        │題        │藥                    │          │己不法之所有，│
   │    │          │          │          │                      │          │以詐術使人將本│
   │    │          │          │          │                      │          │人之物交付，處│
   │    │          │          │          │                      │          │拘役參拾日，如│
   │    │          │          │          │                      │          │易科罰金，以新│
   │    │          │          │          │                      │          │臺幣壹仟元折算│
   │    │          │          │          │                      │          │壹日。扣案之如│
   │    │          │          │          │                      │          │附表二編一之2 │
   │    │          │          │          │                      │          │、4-10編號二、│
   │    │          │          │          │                      │          │三、四等物沒收│
   │    │          │          │          │                      │          │。            │
   ├──┼─────┼─────┼─────┼───────────┼─────┼───────┤
   │ 28 │天○○    │96年8月26 │長期身體狀│Seedoil在內之5種內服用│3,500元   │子○○意圖為自│
   │    │          │日        │況不佳    │藥                    │          │己不法之所有，│
   │    │          │          │          │                      │          │以詐術使人將本│
   │    │          │          │          │                      │          │人之物交付，處│
   │    │          │          │          │                      │          │拘役參拾日，如│
   │    │          │          │          │                      │          │易科罰金，以新│
   │    │          │          │          │                      │          │臺幣壹仟元折算│
   │    │          │          │          │                      │          │壹日。扣案之如│
   │    │          │          │          │                      │          │附表二編一之2 │
   │    │          │          │          │                      │          │、4-10編號二、│
   │    │          │          │          │                      │          │三、四等物沒收│
   │    │          │          │          │                      │          │0。           │
   ├──┼─────┼─────┼─────┼───────────┼─────┼───────┤
   │ 29 │癸○○    │96年9月間 │長年身體狀│人參種子由又其他不詳藥│7,000元   │子○○意圖為自│
   │    │          │起至同年10│況不佳    │品                    │          │己不法之所有，│
   │    │          │月間止    │          │                      │          │以詐術使人將本│
   │    │          │          │          │                      │          │人之物交付，處│
   │    │          │          │          │                      │          │拘役參拾日，如│
   │    │          │          │          │                      │          │易科罰金，以新│
   │    │          │          │          │                      │          │臺幣壹仟元折算│
   │    │          │          │          │                      │          │壹日。扣案之如│
   │    │          │          │          │                      │          │附表二編一之2 │
   │    │          │          │          │                      │          │、4-10編號二、│
   │    │          │          │          │                      │          │三、四等物沒收│
   │    │          │          │          │                      │          │。            │
   └──┴─────┴─────┴─────┴───────────┴─────┴───────┘
附表二:
一、96年11月25日14時於台北巿松山區○○路○段97號5樓之2搜
    索扣押物品（6他字第8206號卷第255頁）:
   品名           單位     數量
1、白色藥罐       瓶        13
2、分裝塑膠袋     包         1
3、小型白色玻璃瓶 盒         1
4、子○○名信片   盒         1
5、子○○著作書籍 本         4
6、人參種子油型錄 本         1
7、風水師協會大會
   手冊           本         1
8、光碟片         片         3
9、相片           筆         1
10、台南巿施福隆
    郵寄文件      批         1
11、存款存摺      本         1
二、96年11月25日13時30分於台北巿松山區○○路○段247號9樓
    之4搜索扣押物品(96他字第8206號卷第267頁至第273頁)
     品名         單位    數量
1、電腦主機       台      1
2、新台幣         元   2萬2仟5佰
3、森林森顧客資
   料表           箱       4
4、總分類帳
   、現金簿
   分錄簿         本        3
5、顧客資料簿     本        1
6、子○○有聲書   本        4
7、當代怪傑子○○ 本        2
8、生存風水學
   、特大密醫、
   創造未來       本        3
9、顧客掛號單     張        4
10、手札          批        1
11、產品目錄      批        1
12、2005年命理
    博覽會        批        1
13、生活證詞
    顧問單        批        1
14、食渡眾生      冊        2
15、森林森名片    批        1
16、繳費收據方法  紙        2
17、客戶空白
    資料表        批        1
18、加拿大中華易
    經學院校長
    子○○名片    盒        1
19、行動電話
    (0000000000)  支        1
20、開運銀行
    開運金龍卡    張         8
21、網路命理客
   戶資料表       疊         1
22、生活諮詢
    顧問手抄單    疊         1
23、羅盤          塊        1
24、蛤蟆膏        盒       10
25、參子油        盒       10
26、N-O           瓶        5
27、M.F.A         瓶       10
28、帝茶晶        盒       10
29、G.S.Ｏ（大）  罐        1
30、緩釋鉀糖衣錠
    600mg/tap
    (衛署藥輸字
    第010085號)
 LoT:U0009        粒       38
31、AAAAA         瓶        5
32、Water A       瓶        5
33、BLB(紅)       盒       11
34、BLB(米黃)     瓶       30
35、香妃與BOS   盒        1(3+3小瓶+1支筆)
36、AMT5ml        瓶       14
37、GSO(小)       瓶       30
38、canadaBMA     盒        1
39、GSO30CC       瓶       20
40、K-17          瓶       46
41、樁菁喜        盒       10
42、G.K.C         瓶       10
43、G.S.O         瓶       10
44、S.D.A         瓶       10
45、G.S.B         瓶       10
46、V-C           瓶       10
47、T-3           瓶       10
48、S.D.9         瓶       10
49、K-15          瓶        8
50、龍角輝        盒       10
51、EBA           盒        2
52、植物乳        瓶       24
三、96年11月25日17時30分於台北巿大安區○○○路○段305號6
    樓搜索扣押物品(96 他字第8206號卷第287頁至136頁)
   品名     單位       數量
1、S-3      30Tab/瓶   4
2、S-0      30Tab/瓶   4
3、S-D.δ   30Tab/瓶   4
4、S-D.ψ   30Tab/瓶   4
5、S-D.￡   30Tab/瓶   4
6、S-6      30Tab/瓶   4
7、S-7      30Tab/瓶   4
8、S-2      30Tab/瓶   4
9、S-9      30Tab/瓶   4
10、S.D.ｒ  30Tab/瓶   4
11、S.D.H   30Tab/瓶   4
12、S-4     30Tab/瓶   4
13、S-8     30Tab/瓶   4
14、S.D.U   30Tab/瓶   4
15、S.D.W   30Tab/瓶   4
16、S.D.π  30Tab/瓶   4
17、S-1     30Tab/瓶   4
18、S.D.ε  30Tab/瓶   4
19、S.D.β  30Tab/瓶   4
20、S.D.Σ  30Tab/瓶   4
21、S.D.θ  30Tab/瓶   4
22、S-5     30Tab/瓶   4
23、B-25    30Tab/包   4
   品名    單位  數量
1、樁菁喜   箱     乙    (56盒)
2、龍角輝   箱     兩    (112盒)
3、帝茶晶   箱     乙    (56盒)
4、蛤蟆膏   箱     乙    (56盒)
5、蔘子油   箱     乙    (56盒)
四、96年11月月25日16時5分於台北巿八德路3段247號9樓之4搜
    索扣押物品(96他字第8206號卷第296至298頁)(自願同意搜
    索)
   品名       單位    數量
1、標籤       批      1
  (S-1、SDΣ、K-15、S6、SDθ、GSO、SD9、SYY、S-5)
2、標籤       批      1       (防老保幼 瀉肝膽火)
3、人參種子油 批      1
4、玻璃罐空瓶 批      1
5、客戶現金瓶 批      1
6、客戶資料薄 批      1
7、人生維生素 錠    1000
      B2
8、V-AAA      盒     2
9、V-C        罐     2
10、G.S.O     罐     2
12、P-1       罐     2
13、B-1       罐     2
14、K-52      盒    10瓶/盒
15、Smells 0f 瓶    70
   品名    單位    數量
1、G.S.O   箱       30
2、V.AAA   箱        2
3、P1      箱        2
4、C1      箱       15
5、NｏＳ   箱       11
6、BOS     箱       11
7、GMU     箱        5
8、GSB     箱        5
9、B52     箱       15
10、DEW    箱       54
11、T-3    箱        2

司法院資訊處製作；財團法人民間司法改革基金會備份。
